【裁判字號】    97,上易,373
【裁判日期】    970409
【裁判案由】    贓物等
【裁判全文】
臺灣高等法院刑事判決                 97年度上易字第373號
上  訴  人  臺灣臺北地方法院檢察署檢察官
被      告  乙○○
                    現於臺灣臺北監獄
上列上訴人因被告贓物等案件，不服臺灣臺北地方法院96年度易
字第2804號，中華民國97年1月11日第一審判決（起訴案號：臺
灣臺北地方法院檢察署96年度偵字第8097號），提起上訴，本院
判決如下：
    主  文
上訴駁回。
    事  實
一、乙○○明知甲○○所有之0562－PK號車牌二個係李一鳴（另
    經檢察官簽分偵辦）於不詳時地所竊贓物，竟基於收受贓物
    之犯意，於民國（下同）96年3月24日凌晨一時許，在臺北
    市木柵某處收受後，即與林嘉仁（另經檢察官簽分偵辦）共
    同基於變造特種文書之犯意聯絡，於同日凌晨二時許在臺北
    市○○○○○道某工廠內，以奇異筆將該二個車牌變造為05
    62－BK，而足以生損害於汽車監理機關車籍管理之正確性及
    甲○○。乙○○旋於同日凌晨某時許，基於行使變造特種文
    書之犯意，懸掛於己委任梁賢隆向王滄彬所承租而交予乙○
    ○使用之車號7E－3835自用小客車上，並駕車駛往臺北市木
    柵山區而行使之。乙○○另基於寄藏贓物之犯意，明知丙○
    ○所有之G4－5743號車牌一個，係林嘉仁於不詳時地所竊贓
    物，竟於同日上午9時許在不詳處所，受林嘉仁之託而寄存
    藏匿該車牌於7E－3835號自用小客車後車廂。嗣經警於96年
    3 月25日晚間11時許在臺北市○○區○○路河北公墓前查獲
    ，並扣得車牌3個，始悉上情。
二、案經臺北市政府警察局文山第一分局報請臺灣臺北地方法院
    檢察署檢察官偵查起訴。
    理  由
一、訊據被告乙○○就上開犯罪事實坦承不諱，復經證人王滄彬
    、梁賢隆、甲○○、丙○○證述明確，且查獲當時尚有車牌
    三個扣案可佐，堪認被告自白與事實相符，應係可採，是本
    案事證明確，被告犯行洵堪認定，應依法論科。
二、車牌係公路監理機關所發之行車許可憑證，係屬刑法第212
    條特種文書，是核被告所為，係犯刑法第216條、第212條行
    使變造特種文書罪、第349條第1項收受贓物罪、第2項寄藏
    贓物罪。被告就變造特種文書之犯行與林嘉仁間有犯意聯絡
    及行為分擔，係共同正犯。而被告變造特種文書之低度行為
    ，已為高度之行使行為所吸收，不另論罪。又被告所犯行使
    變造特種文書、收受贓物、寄藏贓物三罪間，犯意各別，行
    為互殊，應予分論併罰。
三、原審援引刑法第216條、第212條、第349條第1項、第2項、
    第41條第1項前段、第51條第6款，刑法施行法第1條之1，中
    華民國九十六年罪犯減刑條例第2條第1項第3款、第9條、第
    10條第1項等規定，審酌被告於88年因搶奪案件，經臺灣高
    等法院臺中分院88年度上訴字第2441號判處有期徒刑4月，
    緩刑3年確定，於95年因違反毒品危害防制條例案件，經原
    審同年度簡字第3830號判處有期徒刑4月確定，有本院被告
    前案紀錄表附卷為證，雖未構成累犯，惟素行欠佳，竟再為
    本件犯行，堪認自我檢束能力薄弱；而其變造車牌並行使之
    犯行，實嚴重妨礙汽車監理機關車籍管理之正確性，且生損
    害於被害人甲○○，其收受、寄藏贓物之犯行，維持並穩固
    先前財產犯罪所致之違法狀態，且誘發財產犯罪，惡性非微
    ；惟其犯罪手段尚屬單純，又坦承犯行，犯後態度良好；而
    三個車牌均返還被害人，有贓物認領保管單附卷為證，是被
    害人所有權侵害狀態已受回復，被告國中肄業智識程度及因
    受友人林嘉仁之託，始起意寄藏之犯罪動機與其犯罪目的、
    生活情況等一切情狀，並以被告犯罪在96年4月24日以前，
    查無中華民國九十六年罪犯減刑條例所定不得減刑之情，而
    依該條例第2條第1項第3款、第10條第1項規定減其宣告刑二
    分之一後，再定應執行刑，並就減得之刑及應執行刑部分均
    諭知易科罰金折算標準，而分別就收受贓物部分，量處拘役
    參拾日，如易科罰金，以新臺幣壹仟元折算壹日，減為拘役
    拾伍日，如易科罰金，以新臺幣壹仟元折算壹日；就行使變
    造特許證部分，量處拘役伍拾捌日，如易科罰金，以新臺幣
    壹仟元折算壹日，減為拘役貳拾玖日，如易科罰金，以新臺
    幣壹仟元折算壹日；就寄藏贓物部分，量處拘役參拾日，如
    易科罰金，以新臺幣壹仟元折算壹日，減為拘役拾伍日，如
    易科罰金，以新臺幣壹仟元折算壹日，並合併定其應執行刑
    為拘役伍拾捌日，如易科罰金，以新臺幣壹仟元折算壹日，
    經核其認事用法均無不，量刑亦稱妥適。本件公訴人之上訴
    意旨泛言指摘原判決量刑過輕，難認為有理由，應予駁回。
據上論斷，應依刑事訴訟法第368條，判決如主文。
本案經檢察官劉靜婉到庭執行職務。
中    華    民    國    97    年    4     月    9     日
                  刑事第十六庭審判長法  官  溫耀源
                                    法  官  王敏慧
                                    法  官  許增男
以上正本證明與原本無異。
不得上訴。
                                    書記官  葉金發
中    華    民    國    97    年    4     月    9     日
附錄：本案論罪科刑法條全文
中華民國刑法第212條
偽造、變造護照、旅券、免許證、特許證及關於品行、能力服務
或其他相類之證書、介紹書，足以生損害於公眾或他人者，處1
年以下有期徒刑、拘役或3百元以下罰金。
中華民國刑法第216條
行使第210條至第215條之文書者，依偽造、變造文書或登載不實
事項或使登載不實事項之規定處斷。
中華民國刑法第349條
收受贓物者，處3年以下有期徒刑、拘役或5百元以下罰金。
搬運、寄藏、故買贓物或為牙保者，處5年以下有期徒刑、拘役
或科或併科1千元以下罰金。
因贓物變得之財物，以贓物論。


司法院資訊處製作；財團法人民間司法改革基金會備份。
